【裁判字號】    99,訴,894
【裁判日期】    990706
【裁判案由】    毒品危害防制條例
【裁判全文】
臺灣臺中地方法院刑事判決               99年度訴字第894號
公  訴  人  臺灣臺中地方法院檢察署檢察官
被      告  甲○○
上列被告因毒品危害防制條例案件，經檢察官提起公訴（98年度
毒偵字第3634號、3981號），被告於準備程序中就被訴事實為有
罪之陳述，受命法官於聽取當事人之意見後，由本院合議庭裁定
由受命法官獨任以簡式審判程序判決如下：
    主    文
甲○○施用第一級毒品，累犯，處有期徒刑拾月，扣案之第一級
毒品海洛因（鑑餘淨重計零點肆貳伍公克）及用以包裝上開第一
級毒品海洛因含有海洛因殘渣之包裝袋貳個沒收銷燬之，注射針
筒貳支及夾鍊袋壹包(內含伍拾參個小夾鍊袋)沒收；又施用第二
級毒品，累犯，處有期徒刑柒月，扣案之第二級毒品甲基安非他
命（鑑餘淨重計壹點參貳貳公克）及用以包裝上開第二級毒品甲
基安非他命含有甲基安非他命殘渣之包裝袋肆個沒收銷燬之，夾
鍊袋壹包(內含伍拾參個小夾鍊袋)沒收。應執行有期徒刑壹年參
月，扣案之第一級毒品海洛因（鑑餘淨重計零點肆貳伍公克）及
用以包裝上開第一級毒品海洛因含有海洛因殘渣之包裝袋貳個、
第二級毒品甲基安非他命（鑑餘淨重計壹點參貳貳公克）及用以
包裝上開第二級毒品甲基安非他命含有甲基安非他命殘渣之包裝
袋肆個，均沒收銷燬之，注射針筒貳支及夾鍊袋壹包(內含伍拾
參個小夾鍊袋)沒收。
    犯罪事實
一、甲○○前於民國八十五年間，曾因施用毒品罪、非法吸用麻
    醉藥品罪、贓物罪、非法販賣麻醉藥品罪，經本院及臺灣高
    等法院臺中分院分別判處有期徒刑三年二月、五月、二月、
    五年六月，定應執行刑為有期徒刑八年八月確定，再因違反
    麻醉藥品管理條例等案件，經法院分別判處有期徒刑四月及
    三年六月，定應執行刑為有期徒刑三年八月確定，經接續執
    行，至九十年四月二十七日假釋出監，後經撤銷假釋，並執
    行殘刑；復因違反槍砲彈藥刀械管制條例等案件，經本院分
    別判處有期徒刑一年一月及一年六月，定應執行刑為有期徒
    刑二年三月。後經九十六年減刑寬典，分別減為一年七月、
    二月又十五日、一月、二月、一年九月、六月又十五日、九
    月，連同未減輕之五年六月，定應執行刑為有期徒刑七年四
    月，甫於九十八年三月十一日因假釋付保護管束期滿未經撤
    銷視為執行完畢。其且曾於九十年間因施用毒品案件，經
    依法院裁定送入觀察勒戒處所觀察勒戒，經評定認有繼續施
    用毒品傾向，再依法院裁定送入戒治處所施以強制戒治，於
    九十三年八月八日執行完畢釋放，並由臺灣臺中地方法院檢
    察署檢察官於九十三年九月二十四日以九十三年度戒毒偵字
    第二三五號為不起訴處分確定。因於九十八年八月五日施
    用第一級毒品及第二級毒品案件，於九十八年八月五日為警
    查獲(嗣經臺灣高等法院臺中分院以九十九年度上訴字第一
    一三○號判處有期徒刑八月、五月，定其應執行刑為一年在
    案)。詎猶不知悔改，復基於施用第一級毒品之犯意，於九
    十八年八月二十七日二十一時許，在臺中市○○街九五號四
    樓之十四房間內，以將第一級毒品海洛因摻在香菸中點燃吸
    其煙氣之方式，施用第一級毒品海洛因一次。復另基於施用
    第二級毒品之犯意，於九十八年八月二十七日二十一時二十
    分許，亦在上址，以將第二級毒品甲基安非他命毒品放置在
    吸食器內，再以火燒烤後吸食蒸發煙霧之方式，施用第二級
    毒品甲基安非他命一次。嗣於九十八年八月二十七日二十二
    時許，為警在上址查獲，並扣得其所有供己施用之第一級毒
    品海洛因二包(淨重分別為○.○九四公克及○.三五九公克
    ，鑑餘淨重分別為○.○七三公克及○.三五二公克)及甲基
    安非他命四包(淨重分別為○.七四四公克、○.一七○公克
    、○.一四三公克、○.二六九公克，鑑餘淨重分別為○.七
    四三公克、○.
    一六九公克、○.一四二公克、○.二六八公克)、其所有預
    備供己施用第一級毒品海洛因所用之注射針筒二支、其所有
    預備供己施用第一級毒品海洛因及第二級毒品甲基安非他命
    所用之夾鍊袋一包(內含五十三個小夾鍊袋，起訴書誤載為
    夾鍊袋一個)。
二、案經臺中市警察局移送臺灣臺中地方法院檢察署檢察官偵查
    起訴。
    理    由
一、本件被告甲○○所犯係死刑、無期徒刑、最輕本刑為三年以
    上有期徒刑以外之罪，其於準備程序中就被訴事實為有罪之
    陳述，經告知被告簡式審判程序之旨，並聽取公訴人及被告
    之意見後，本院合議庭認為適宜而裁定由受命法官獨任進行
    簡式審判程序，合先敘明。
二、訊據被告甲○○對於上揭犯罪事實坦承不諱，且被告於上揭
    時地為警查獲後，經警採集其尿液送驗結果，確呈現海洛因
    代謝物之可待因、嗎啡陽性反應及呈甲基安非他命代謝物之
    甲基安非他命及安非他命陽性反應，此有中山醫學大學附設
    醫院檢驗科藥物檢測中心出具之檢驗報告一份存卷可稽(見
    九十八年度毒偵字第三六三四號偵查卷第十三頁)。又扣案
    之白色碎塊、白色粉末各一包及透明結晶四包經送請行政院
    草屯療養院鑑定結果，白色碎塊及白色粉末各一包，均確含
    有第一級毒品海洛因成份，淨重分別為○.○九四公克及○.
    三五九公克，鑑餘淨重分別為○.○七三公克及○.三五二公
    克；透明結晶四包確均含有第二級毒品甲基安非他命成份，
    淨重分別為○.七四四公克、○.一七○公克、○.一四三公
    克、○.二六九公克，鑑餘淨重分別為○.七四三公克、○
    .一六九公克、○.一四二公克、○.二六八公克，亦有行政
    院衛生署草屯療養院鑑定書一份附卷可憑(見本院卷第一三
    六至一三七頁)。此外，復有上揭扣案之第一級毒品海洛因
    二包、甲基安非他命四包、注射針筒二支、夾鍊袋一包可資
    佐證，足認被告自白與事實相符，堪可採信。又扣案之夾鍊
    袋係一包內含有五十三個小夾鍊袋，此經本院當庭勘驗無訛
    (見本院卷第一四八頁正、反面)，起訴書誤載為扣得夾鍊袋
    一個，尚有未合，應予更正，附此說明。再被告前於九十
    年間因施用毒品案件，經依法院裁定送入觀察勒戒處所觀察
    勒戒，經評定認有繼續施用毒品傾向，再依法院裁定送入戒
    治處所施以強制戒治，於九十三年八月八日執行完畢釋放，
    並由臺灣臺中地方法院檢察署檢察官於九十三年九月二十四
    日以九十三年度戒毒偵字第二三五號為不起訴處分確定。
    因於九十八年八月五日施用第一級毒品及第二級毒品案件，
    於九十八年八月五日為警查獲(嗣經臺灣高等法院臺中分院
    以九十九年度上訴字第一一三○號判處有期徒刑八月、五月
    ，定其應執行刑為一年在案)等節，有臺灣高等法院被告前
    案紀錄表一份在卷可憑。綜上所述，本案事證明確，被告犯
    行堪以認定。
三、核被告所為，係犯毒品危害防制條例第十條第一項之施用第
    一級毒品罪及同條例第十條第二項之施用第二級毒品罪。被
    告施用第一級及第二級毒品前後，持有第一級及第二級毒品
    之低度行為，應分別為其施用之高度行為所吸收，均不另論
    罪。被告所犯上開二罪間，犯意各別，行為互殊，應予分論
    併罰。查，被告前於八十五年間，曾因施用毒品罪、非法吸
    用麻醉藥品罪、贓物罪、非法販賣麻醉藥品罪，經本院及臺
    灣高等法院臺中分院分別判處有期徒刑三年二月、五月、二
    月、五年六月，定應執行刑為有期徒刑八年八月確定，再因
    違反麻醉藥品管理條例等案件，經法院判處有期徒刑四月及
    三年六月，定應執行刑為有期徒刑三年八月確定，經接續執
    行，至九十年四月二十七日假釋出監，後經撤銷假釋，並執
    行殘刑；復因違反槍砲彈藥刀械管制條例等案件，經本院分
    別判處有期徒刑一年一月及一年六月，定應執行刑為有期徒
    刑二年三月。後經九十六年減刑寬典，分別減為一年七月、
    二月又十五日、一月、二月、一年九月、六月又十五日、九
    月，連同未減輕之五年六月，定應執行刑為有期徒刑七年四
    月，於九十八年三月十一日因假釋付保護管束期滿未經撤銷
    視為執行完畢，有臺灣高等法院被告前案紀錄表一份在卷可
    稽，其於受有期徒刑執行完畢後五年以內，再故意犯本件有
    期徒刑以上之上開二罪，均為累犯，所犯施用第一、二級毒
    品犯行均應依法加重其刑。爰審酌被告有上揭前科，素行非
    佳，且曾因施用毒品案件接受觀察勒戒及強制戒治處分，並
    甫於九十八年八月五日因施用第一、二級毒品案件為警查獲
    ，竟無視於毒品對於自身健康之戕害及國家對於杜絕毒品犯
    罪之禁令，猶施用毒品不輟，再為本案犯行；被告吸毒係戕
    害自己身心之行為及被告犯罪後能坦承犯行之態度等一切情
    狀，就其所犯上開二罪各量處如主文所示之刑，並定其應執
    行之刑。再扣案之第一級毒品海洛因二包(鑑餘淨重分別為
    ○.○七三公克及○.三五二公克)及甲基安非他命四包(鑑餘
    淨重分別為○.七四三公克、○.一六九公克、○.一四二公
    克、○.二六八公克)，分屬第一級及第二級毒品，均應依毒
    品危害防制條例第十八條第一項前段之規定，宣告沒收銷燬
    之。又行政院衛生署草屯療養院執行毒品鑑定之「淨重」係
    以刮勺儘可能將檢體取出秤其重量為原則，檢體與包裝袋無
    法完全析離，故包裝袋仍可能有極微量檢體殘留，若以該包
    裝袋檢驗，確有檢出海洛因之可能，業經行政院衛生署草屯
    療養院以九十八年四月二十一日草療鑑字第○九八○○○二
    四三二號函釋在案。再法務部調查局係以一般傾倒方式，將
    包裝袋內之海洛因倒出與包裝袋分離而秤重，必要時亦會輔
    以刮杓取袋內粉末，然無論依上述何種方式分離，包裝袋內
    均會有極微量海洛因殘留，檢驗結果「空包裝袋量」係指上
    述方式將包裝袋內海洛因與包裝袋分離後所得到之包裝重，
    如前所述，包裝袋內會有海洛因殘留等節，業經法務部調查
    局以九十三年三月十九日調科壹字第○九三○○一一三○六
    ○號函釋在案(見法官辦理刑事案件參考手冊(一)毒品危害
    防制條例部分，司法院九十四年十二月編印，第三三四頁)
    。此外，實務上如將甲基安非他命毒品包裝於夾鍊袋中，如
    以傾倒或刮取方式無法將其內容物全數取出，會有少量內容
    物殘存於夾鍊袋之內壁，亦經內政部警政署刑事警察局以九
    十九年四月十六日刑鑑字第○九九○○四五八五七號函釋在
    案，是依上揭說明，扣案內裝海洛因、甲基安非他命之塑膠
    夾鏈袋，將其內毒品取出，即仍不免有些許毒品沾染殘留其
    上(最高法院刑九十七年度臺上字第五五七○號判決意旨參
    照)，足見扣案之海洛因白色粉末、碎塊及甲基安非他命透
    明結晶，顯已與用以包裝該第一、二級毒品之空包裝袋均難
    以完全分離，亦均應依毒品危害防制條例第十八條第一項前
    段之規定，連同殘留之微量海洛因、甲基安非他命一併予以
    宣告沒收銷燬之。再按刑法第三十八條第一項第二款所稱「
    供犯罪預備之物」，係指以供實施犯罪構成要件之行為之用
    為目的所預備之物，而尚未使用者。申言之，乃以供預備犯
    特定罪之目的所用之物，而屬於犯罪實施中或犯罪實施前，
    所預備者而言。此項物件，並非犯罪構成要件應具備而不可
    或缺者，與刑法上處罰預備行為之獨立罪所用之構成物，係
    屬供犯罪所用之物者有別，故「供犯罪預備之物」之沒收，
    並不以法律有明文處罰預備犯者為絕對必要(最高法院九十
    八年度臺上字第四○二四號、九十七年度臺上字第二九九四
    號、九十五年度臺上字第二○五○號判決意旨參照)。查，
    扣案之注射針筒二支係被告所有預備供己施用第一級毒品海
    洛因所用之物；夾鍊袋一包(內含小夾鍊袋五十三個)係被告
    所有預備供己施用第一級毒品海洛因及第二級毒品甲基安非
    他命所用(分裝時使用)之物，業據被告於審理中供明在卷，
    依據上開說明，均應依刑法第三十八條第一項第二款規定，
    予以宣告沒收。
四、被告於九十八年八月二十八日警詢中雖供稱：伊係以公共電
    話撥打0000000000向綽號阿萬之林瑞屘聯絡購買
    毒品之事。伊有於九十八年八月三日零時許，在臺中市逢甲
    夜市旁巷子內，向林瑞屘購買海洛因二錢即約七.五公克及
    安非他命一錢半即約五.三公克，價格分別為三萬六千元及
    一萬元，伊僅向林瑞屘購買過一次毒品等語；於同日偵查中
    則稱：伊當時係以向朋友借的手機打林瑞屘上開電話聯絡購
    買毒品等語。惟被告前於九十八年八月五日為警查獲時係供
    稱：伊於九十八年八月五日為警查扣之安非他命及海洛因係
    向綽號阿賜之人所購，阿賜每隔三天即會打伊手機問伊要不
    要買毒品云云，嗣於同日偵查中又供稱：伊之毒品來源係阿
    賜，伊最後一次向阿賜買毒品時間係九十八年八月二日下午
    三時許，在臺中縣太平市○○路與十甲路之超商前，向阿賜
    購買二包海洛因四千五百元，一包安非他命二千元云云；繼
    於九十八年十一月二十四日偵查中又供稱：伊於九十八年八
    月五日為警查獲時扣得之海洛因及安非他命係向阿萬所購，
    之前伊說是向阿賜所購是說錯了，伊都是用公共電話打給阿
    萬，伊是在被查獲前約二、三天向阿萬購買，伊跟阿萬買過
    二次毒品，九十八年七月中旬買一萬九千元的海洛因，安非
    他命買半錢約五、六千元，九十八年八月五日為警查獲當天
    伊是因身體不舒服才會講錯，且阿萬此次販毒已在法院審理
    中等語。又檢察官因此起訴林瑞屘此部分犯嫌後，並經本院
    以九十八年度訴字第三六二九號判決林瑞屘此部分犯嫌有罪
    ，林瑞屘不服提起上訴，現由臺灣高等法院臺中分院以九十
    九年度上訴字第六七一號案件審理中，亦經本院調取臺灣高
    等法院臺中分院九十九年度上訴字第六七一號案卷核閱無訛
    。且查：
(一)按犯毒品危害防制條例第十條之罪，供出毒品來源，因而破
    獲者，依同條例第十七條得減輕其刑之規定。其所稱「供出
    毒品來源，因而破獲者」，係指被告供出毒品來源之有關資
    料，諸如前手之姓名、年籍、住居所、或其他足資辨別之特
    徵等，使調查或偵查犯罪之公務員因而對之發動調查或偵查
    並破獲者而言。申言之，被告之「供出毒品來源」，與調查
    或偵查犯罪公務員對之發動調查或偵查並進而破獲之間，論
    理上須具有先後且相當之因果關係，非謂被告一有「自白」
    、「指認」毒品來源之人，而破獲在後，即得依上開規定予
    以減刑。若被告供出毒品來源者之前，調查或偵查犯罪之公
    務員已有確切證據，足以合理懷疑被告所供販賣毒品來源之
    人，則嗣後之破獲與被告「供出毒品來源」間，即欠缺先後
    且相當之因果關係，自不得適用上開規定予以減輕其。是該
    減輕其刑規定之所稱「供出毒品來源，因而破獲者」，係指
    被告主動供出毒品來源之有關資料，諸如前手之人別或所在
    等資料，使犯罪之偵查得以進行，並因而破獲者而言，「供
    出毒品來源」與「破獲前手犯罪」兩者論理上須具有相當因
    果關係，始足以構成，並非前手之犯罪資訊來自被告，即應
    獲上開減免之寬典。又『本件係桃園縣政府警察局中壢分局
    依通訊監察所得事證，發現案外人劉展驛及上訴人均有販賣
    毒品行為，乃分別向檢察官及法院聲請核發拘票及搜索票，
    而予同時查獲移送檢察官偵辦，業據證人即承辦員警曾邦賢
    證實，並有卷附通訊監察譯文及搜索票等可憑，是警方並非
    因上訴人嗣經指認向劉展驛購買愷他命，始查獲劉展驛販毒
    ，上訴人自無修正後毒品危害防制條例第十七條第一項「供
    出毒品來源，因而查獲其他正犯或共犯者，減輕或免除其刑
    」之適用』、『再依毒品危害防制條例第十七條第一項規定
    ，犯同條例第四條第三項販賣第三級毒品罪，「供出毒品來
    源，因而查獲其他正犯或共犯者，減輕或免除其刑」；所稱
    「供出毒品來源，因而查獲其他正犯或共犯者」，必須被告
    先供出毒品來源（諸如前手或共犯等相關資訊），使調查或
    偵查犯罪之公務員據以發動調查或偵查並進而查獲者，始足
    當之。換言之，被告之「供出毒品來源」相關資訊，與犯罪
    調查或偵查機關之發動調查或偵查並進而查獲，二者必須具
    有因果關係，並非謂被告一經「自白」或「指認」毒品來源
    者而有助於查獲，即應獲上開減免之寬典。卷查警方係於民
    國九十七年十二月迄九十八年二月間對案外人林正鴻依法實
    施通訊監察，發現上訴人與林正鴻有多次涉嫌毒品交易之通
    聯內容，而於九十八年四月一日依法搜索上訴人居所，當場
    查獲上訴人意圖販賣而販入之愷他命淨重總計近一百五十公
    克及電子秤、夾鏈袋、帳冊等物，嗣經上訴人於九十八年四
    月二十二日警詢時供述向林正鴻及綽號「丟猴」者購買愷他
    命，並經指認林正鴻無訛，再經警多方查證後，於九十八年
    五月二十六日報請檢察官偵辦林正鴻涉嫌販賣愷他命乙案，
    經檢察官偵查終結，就林正鴻涉嫌於九十八年一月二十日販
    賣五十公克愷他命予上訴人之犯行提起公訴等情，有臺灣臺
    中地方法院檢察署九十八年度偵字第一四一九八號偵查卷、
    通訊監察書及監聽所得通聯內容、該署九十八年度偵緝字第
    二五一五號起訴書影本，依序附原審卷第六一至一０五、一
    三一至一四七、一九一至一九三頁可稽。至綽號「丟猴」者
    則經警追查，而無所獲，亦有臺中市警察局第三分局九十八
    年十月五日中分三偵字第０九八００二四七九二號函附原審
    卷第一０九頁為憑。揆諸前開說明，上訴人自無毒品危害防
    制條例第十七條第一項之適用。』(最高法院九十九年度臺
    上字第二七五二號、三三三五號、三０五三號、七八二號、
    六四○號、四九五號、三四四○號、九十八年度臺上字第三
    二七四號、一四三七號判決意旨參照。)
(二)查，本案係緣起於警察偵查「綽號阿妹」之販毒集團，於九
    十八年七月八日開始經本院核准監聽包括00000000
    00之電話號碼，監察期間自九十八年七月八日起至同年八
    月六日止，且經本院核准續監至同年九月四日止，其間警察
    且依監聽所得，至遲於九十八年七月三十一日即認持用00
    00000000、0000000000綽號「大目仔」
    之人與綽號「阿萬」、「阿妹」之人經常共同出資或互相調
    度毒品販賣牟利，且警察至遲於九十八年八月十七日即因而
    查悉綽號阿妹之林慧美之年藉資料及其男友即綽號阿萬之林
    瑞屘之年藉資料，並查知綽號大目仔之人即為被告甲○○，
    警察並進而於九十八年八月二十七日向本院聲請搜索票，嗣
    為警於上揭時地查獲被告等節，業經本院調取本院九十八年
    度聲監字第七五九號、九十八年度聲監續字第五八五號、九
    十八年度聲監字第八三七號、九十八年度聲搜字第三四○九
    號案卷核閱無訛，並有通訊監察書、警察江振堅所製作之綽
    號阿萬、阿妹、大目仔、阿助、阿陽販毒集團網絡圖、九十
    八年七月三十一日之偵查報告影本(正本參見本院九十八年
    度聲監字第八三七號卷)、九十八年八月十七日之偵查報告
    影本(正本參見本院九十八年度聲搜字第三四○九號卷第五
    至七頁)在卷可考。且證人江振堅於臺灣高等法院臺中分院
    九十九年度上訴字第六七一號案件審理中亦結證：伊原來是
    監聽林瑞屘、林慧美的電話，後來擴線監聽被告甲○○的電
    話，因為從監聽林慧美、林瑞屘電話，有被告甲○○打電話
    進來調取毒品互通的電話，伊才擴線監聽被告甲○○的電話
    ，伊當時是認為被告甲○○是林慧美或是林瑞屘下線或是同
    一陣線互調毒品的對向。被告甲○○雖有在九十八年八月二
    十八日向伊表示他的上手是林慧美，但在被告甲○○陳述之
    前伊即已依偵查所得懷疑此節，否則伊怎會從監聽林慧美、
    林瑞屘電話後，進而擴線監聽被告甲○○之電話等語，亦經
    本院調取臺灣高等法院臺中分院九十九年度上訴字第六七一
    號案卷核關無誤(筆錄影本見本院卷第一一八至一二○頁)。
(三)準此，警察顯然早在被告供出毒品上手為林瑞屘、林慧美之
    前即已依據其他線報開始偵查林瑞屘、林慧美之販毒罪嫌，
    並早在九十八年八月十七日即已依監察所得查悉林瑞屘、林
    慧美及被告之年藉資料，且認定綽號大目仔之被告為林瑞屘
    、林慧美之下手或共同正犯，另警察當時亦已查悉林瑞屘已
    於九十八年八月四日因案遭羈押，則依據上開說明，警察既
    係依上開監聽所得懷疑被告為林瑞屘、林慧美之販毒集團之
    下手或共同正犯，進而對被告實施監聽，並於九十八年八月
    二十七日向本院聲請核發搜索票並於同日逮捕被告後，被告
    始向警供出其毒品來源，則林瑞屘、林慧美嗣後之遭破獲與
    被告「供出毒品來源」間，即欠缺先後且相當之因果關係，
    依據上開說明，自不得適用毒品危害防制條例第十七條第一
    項之規定予以減輕其刑，檢察官認被告本案犯行應依該規定
    予以減輕其刑等語，尚有未洽，併此指明。
據上論斷，應依刑事訴訟法第二百七十三條之一第一項、第二百
九十九條第一項前段，毒品危害防制條例第十條第一項、第二項
、第二十三條第二項、第十八條第一項前段，刑法第十一條、第
四十七條第一項、第五十一條第五款、第三十八條第一項第二款
，判決如主文。
中    華    民    國    99    年    7     月    6     日
                  刑事第十五庭  法  官  江奇峰
以上正本證明與原本無異。
如不服本判決應於收受判決後10日內向本院提出上訴書狀，並應
敘述具體理由；其未敘述上訴理由者，應於上訴期間屆滿後20日
內向本院補提理由書（均須按他造當事人之人數附繕本）「切勿
逕送上級法院」。
                                書記官  江慧貞
中    華    民    國    99    年    7     月    6     日
附錄論罪科刑法條：
毒品危害防制條例第十條第一項、第二項：
施用第一級毒品者，處六個月以上五年以下有期徒刑。
施用第二級毒品者，處三年以下有期徒刑。

司法院資訊處製作；財團法人民間司法改革基金會備份。
